【裁判字號】    88,訴,264
【裁判日期】    890202
【裁判案由】    違反水土保持法
【裁判全文】
臺灣基隆地方法院刑事判決                八十八年度訴字第二六四號
    公  訴  人  臺灣基隆地方法院檢察署檢察官
    被      告  丙○○
    選任辯護人  黃鈺華
右列被告因違反水土保持法案件，經檢察官提起公訴（八十七年度偵字第五０六八號
），本院判決如左：
    主      文
丙○○無罪。
    理      由
一、公訴意旨略以，被告丙○○係基隆市七堵區○○○段石厝坑小段四十九之十三地
    號公告管制山坡地之所有權人，竟未經調查規劃，依水土保持技術規範實施水土
    保持之處理及維護程序，即將建築用之廢棄土石、玻璃砂礦石堆積在上開公告之
    山坡地上，致生該山坡地之水土流失。嗣於民國八十七年九月十七日上午九時三
    十分許，為基隆市政府建設局、環保局會同基隆市七堵區區公所，查獲上情，因
    認被告違反水土保持法第八條第一項第五款之規定，而犯有同法第三十二條第一
    項前段罪嫌。
二、按犯罪事實應依證據認定之，無證據不得推定其犯罪事實，刑事訴訟法第一百五
    十四條定有明文。
三、公訴人認被告犯有前開罪嫌，無非以前開公告管制之山坡地，所堆積之土石，非
    僅為廢棄之土石，尚有富經濟價值之玻璃礦砂，且據基隆市政府人員鄒森川、丁
    ○○前往履勘，現場非僅有轉運之行為，亦有挖土機停放，顯見該現場所堆積之
    土石，應非他人所偷倒，況被告之兄長乙○○之住處與前開土地相距甚近，若非
    被告允准，如此之濫行堆積土石，乙○○亦無不加阻止之理，此外並有基隆市政
    府山坡地案件現場勘查紀錄影本、台灣省政府公告、基隆地方法院檢察署勘驗筆
    錄及現場照片可資佐證云云為其論據。
四、訊據被告丙○○始終堅決否認有前開違反水土保持法之犯行，辯稱：伊從事航運
    工作，身兼裕民航運公司董事、協理、發言人，裕利投資公司董事長及亞洲水泥
    公司在大陸投資所設立之亞東水泥公司常年航運顧問等職務並無經營土石生意或
    將土地出租他人，因公務繁忙且家住台北，至土地遭他人傾倒玻璃礦砂土石磚磈
    等，伊既非行為人，絕無受罰之理云云。
五、經查：
    (一)、前開公訴人所指基隆市政府承辦人鄒森川、丁○○及檢察官履勘現場所見及
        現場照片均僅能證明該現場有遭傾倒建築用之廢棄土石、玻璃礦砂之事實，
        並不能證明出自被告所為，公訴人另雖又另指，被告之兄長乙○○住居處與
        現場相距甚近，若非被告允准，乙○○應無不加阻止之理據以推定被告犯罪
        ，惟經本院向基隆市安樂地政事務所調取前開土地之登記謄本，查悉該筆土
        地共有人除被告外，尚有林燦生、戊○○、己○○、庚○○、徐獅、鍾智文
        等六人，而非僅屬被告一人單獨所有，此有該地政事務所八十八年六月三十
        日八八基安地所一字第五一九三號函暨所附前開土地證記謄本附卷可稽，公
        訴人僅以被告之兄長乙○○住於該土地之附近，且未曾出面阻止傾倒前開土
        石等情事，遽指被告應有前開犯行，已不知何所據而云然。
    (二)、本院審理書據被告陳報查悉載運前開玻璃礦砂至該現場堆置者係ＧＮ五二三
        號卡車車主兼司機周龍發，據周龍發到庭結證供明，伊係於八十二年間受甲
        ○顧用將玻璃礦砂自大武崙載運至被查獲之前開現場堆置，共載運七十餘車
        ，直至八十八年八、九月間甲○又雇用伊將之載走至距現場幾十公尺處做擋
        土牆用等語，此情並為甲○（被告另一胞兄）到庭供認無訛。足徵本件行為
        人係甲○而非被告。
六、綜據前述，本件在前開現場堆積玻璃礦砂等行為者既係甲○，其他又無任何足資
    證明遠住台北市之被告有知情共犯之確證，被告所辯應堪採信，既不能證明被告
    犯罪，自應諭知無罪之判決。
據上論斷，應依刑事訴訟法第三百零一條第一項判決如主之。
本案經檢察官蔡和憲到庭執行職務。
中      華      民      國      八十九      年     二     月    二      日
                                  臺灣基隆地方法院刑事第一庭
                                          法  官  洪  政  雄
右正本證明與原本無異。
對於本件判決如有不服，應於收受送達後十日內，向本院提出上訴狀，上訴於臺灣高
等法院，並按他造當事人之人數附具繕本。
                                          書記官  鄒  秀  賢
中      華      民      國      八十九      年     二     月    十      日


司法院資訊處製作；財團法人民間司法改革基金會備份。
